臺灣臺北地方法院民事裁定            100年度建小上字第6號
上 訴 人  莊輝建
被上訴人  陳志中
上列當事人間請求給付工程款事件，上訴人對於中華民國100年
10月12日本院新店簡易庭100年度店建小字第4號第一審小額民事
判決提起上訴，本院裁定如下：
    主  文
上訴駁回。
第二審訴訟費用新臺幣壹仟伍佰元由上訴人負擔。
    理  由
一、按對於小額程序之第一審裁判之上訴，非以其違背法令為理
    由，不得為之；又提起上訴，上訴狀內應記載上訴理由，表
    明原判決所違背之法令及其具體內容，暨依訴訟資料合於該
    違背法令之具體事實，民事訴訟法第436條之24第2項、第43
    6條之25分別定有明文。且所謂違背法令，依同法第436條之
    32第2項準用第468條、及第469條第1款至第5款規定，即依
    同法第468條規定，判決不適用法規或適用不當者，為違背
    法令；依同法第469條規定，判決有該條所列第1款至第5款
    情形之一者，為當然違背法令。是當事人提起上訴，如以同
    法第469條所列第1至5款為理由時，其上訴狀或理由書應表
    明該判決有合於各該條款規定情形之具體內容，及係依何訴
    訟資料合於該違背法令之具體事實。如依同法第468條規定
    ，以原判決有不適用法規或適用法規不當為理由時，其上訴
    狀或理由書應表明該判決所違背之法令條項，或有關判例、
    解釋字號，或成文法以外之習慣或法理等及其具體內容，暨
    係依何訴訟資料合於該違背法令之具體事實。上訴狀或理由
    書如未依上述方式表明，或其所表明者顯與上開法條規定不
    合時，即難認為已合法表明上訴理由，其上訴自非合法，最
    高法院71年台上字第314號著有判例可資參照。
二、本件上訴意旨略以：系爭被上訴人於民國100年3月間承攬上
    訴人坐落新北市○○區○○路30巷2號5樓之木作裝潢工程，
    上訴人以原審判決理由有七點與事實不符提起本件上訴，其
    中含被上訴人於原審所得之報價單，為其單方提出；上訴人
    主張追加工程餘款為新臺幣（下同）1萬1700元；被上訴人
    所提出之門框報價單與事實不符；木門支出費用，原審認定
    有誤；被上訴人額外修復門框之費用應自餘款中扣除；天花
    板額外維修費用亦應扣除；被上訴人並未充分尊重上訴人雇
    主之身分等語等語，並聲明：1.原判決廢棄。2.第一、二審
    訴訟費用均由被上訴人負擔。
三、惟查，上訴人前揭上訴理由所載內容，係就原審取捨證據、
    認定事實之職權行使，指摘其為不當，而未具體說明原審判
    決有何不適用法規或適用法規不當之情形，並揭示該法規之
    條項或其內容，或有其他合於民事訴訟法第469條第1款至第
    5款之事實，自難認已有具體指摘原審判決違背法令之內容
    ，揆諸首揭說明，本件上訴人之上訴自屬不合法，不應准許
    。
四、上訴人應負擔之第二審訴訟費用額確定為1,500元。
五、據上論結，本件上訴為不合法，爰依民事訴訟法第436條之
    32第1項、第2項、第444條第1項前段、第436條之19第1項、
    第95條、第78條，裁定如主文。
中    華    民    國   100    年    11    月    28    日
            工程專庭   審判長法  官  薛中興
                             法  官  鄧德倩
                             法  官  洪純莉
以上正本係照原本作成。
本裁定不得抗告。
中    華    民    國   100    年    11    月    28    日
                             書記官  邱美嫆